test/src/morphology/adj-1_gt-norm.yaml
Config:
  hfst:
    Gen: ../../../src/generator-gt-norm.hfst
    Morph: ../../../src/analyser-gt-norm.hfst
  xerox:
    Gen: ../../../src/generator-gt-norm.xfst
    Morph: ../../../src/analyser-gt-norm.xfst
    App: lookup


# Comments after each adjective:
# ok = checked against 
# ? = not checked
# c = Comp or Superl attested in corpus

# Evensyllable adjectives that belong to GIEVRRA, HÁVSSKE, NUORRA, TJUODDJE, GALLJE, TJÁBBE SÁVADAHTTE, JUHKKE, BÅRRE, SUOLASIEHKE, DÁBBELIJ, BOREÁLA

# With attribute -s.

Tests:

  Adjective - jalla: #  GIEVRRA
    jalla+A+Attr: jallas
    jalla+A+Sg+Nom: jalla
    jalla+A+Comp+Sg+Nom: jallap
    jalla+A+Superl+Sg+Nom: jallamus
    jalla+A+Comp+Der/at+Adv: jallabut
    jalla+A+Superl+Der/at+Adv: jallamusát
    jalla+A+Comp+Der/Dimin+Sg+Nom: jallabusj
    jalla+A+Comp+Der/Dimin+Der/at+Adv: jallabuttjat
    jalla+A+Der/at+Adv: jallat
    jalla+A+Attr+Der/vuohta+N+Sg+Nom: jallasvuohta

  Adjective - giehppe: #  GIEVRRA
    giehppe+A+Attr: giehpes, giehppis, gæhppis
    giehppe+A+Sg+Nom: giehppe
    giehppe+A+Comp+Sg+Nom: giehpep
    giehppe+A+Superl+Sg+Nom: giehppemus
    giehppe+A+Comp+Der/at+Adv: giehpebut
    giehppe+A+Superl+Der/at+Adv: giehpemusát
    giehppe+A+Comp+Der/Dimin+Sg+Nom: giehpebusj
    giehppe+A+Comp+Der/Dimin+Der/at+Adv: giehpebuttjat
    giehppe+A+Der/at+Adv: giehpet
    giehppe+A+Attr+Der/vuohta+N+Sg+Nom: giehpesvuohta

  Adjective - loadtje: # GIEVRRA
    loadtje+A+Attr: loattjes 
    loadtje+A+Sg+Nom: loadtje 
    loadtje+A+Comp+Sg+Nom: loattjep
    loadtje+A+Superl+Sg+Nom: loattjemus

  Adjective - vallje: # GIEVRRA
    vallje+A+Attr: valjes 
    vallje+A+Sg+Nom: vallje
    vallje+A+Comp+Sg+Nom: valjep
    vallje+A+Superl+Sg+Nom: valjemus

  Adjective - vieddje: #  GIEVRRA
    vieddje+A+Attr: vieddjes
    vieddje+A+Sg+Nom: vieddje
    vieddje+A+Comp+Sg+Nom: vieddjep
    vieddje+A+Superl+Sg+Nom: vieddjemus
    vieddje+A+Comp+Der/at+Adv: vieddjebut
    vieddje+A+Superl+Der/at+Adv: vieddjemusát
    vieddje+A+Comp+Der/Dimin+Sg+Nom: vieddjebusj
    vieddje+A+Comp+Der/Dimin+Der/at+Adv: vieddjebuttjat
    vieddje+A+Der/at+Adv: vieddjet
    vieddje+A+Attr+Der/vuohta+N+Sg+Nom: vieddjesvuohta

  Adjective - hávsske: # HÁVSSKE
    hávsske+A+Attr: hávsskes
    hávsske+A+Sg+Nom: hávsske
    hávsske+A+Sg+Gen: hávsske
    hávsske+A+Sg+Acc: hávsskev
    hávsske+A+Sg+Ill: hávsskáj
    hávsske+A+Sg+Ine: hávssken
    hávsske+A+Sg+Ela: hávsskes
    hávsske+A+Sg+Com: hávsskijn
    hávsske+A+Pl+Nom: hávsske
    hávsske+A+Pl+Gen: hávsskij
    hávsske+A+Pl+Acc: hávsskijt
    hávsske+A+Pl+Ill: hávsskijda
    hávsske+A+Pl+Ine: hávsskijn
    hávsske+A+Pl+Ela: hávsskijs
    hávsske+A+Pl+Com: hávsskij
    hávsske+A+Ess: hávssken
    hávsske+A+Comp+Sg+Nom: hávsskep
    hávsske+A+Superl+Sg+Nom: hávsskemus
    hávsske+A+Comp+Der/at+Adv: hávsskebut
    hávsske+A+Superl+Der/at+Adv: hávsskemusát
    hávsske+A+Comp+Der/Dimin+Sg+Nom: hávsskebusj
    hávsske+A+Comp+Der/Dimin+Der/at+Adv: hávsskebuttjat
    hávsske+A+Der/at+Adv: hávssket
    hávsske+A+Attr+Der/vuohta+N+Sg+Nom: hávsskesvuohta

  Adjective - moarrá: # HÁVSSKE
    moarrá+A+Attr: moarrás
    moarrá+A+Sg+Nom: moarrá
    moarrá+A+Comp+Sg+Nom: moarráp
    moarrá+A+Superl+Sg+Nom: moarrámus
    moarrá+A+Comp+Der/at+Adv: moarrábut
    moarrá+A+Superl+Der/at+Adv: moarrámusát
    moarrá+A+Comp+Der/Dimin+Sg+Nom: moarrábusj
    moarrá+A+Comp+Der/Dimin+Der/at+Adv: moarrábuttjat
    moarrá+A+Der/at+Adv: moarrát
    moarrá+A+Attr+Der/vuohta+N+Sg+Nom: moarrásvuohta

  Adjective - senijlla: # NUORRA
    senijlla+A+Attr: senijlla
    senijlla+A+Sg+Nom: senijlla
    senijlla+A+Sg+Acc: senijlav
    senijlla+A+Comp+Sg+Nom: senijlap
    senijlla+A+Superl+Sg+Nom: senijlamus
    senijlla+A+Comp+Der/at+Adv: senijlabut
    senijlla+A+Superl+Der/at+Adv: senijlamusát
    senijlla+A+Comp+Der/Dimin+Sg+Nom: senijlabusj
    senijlla+A+Comp+Der/Dimin+Der/at+Adv: senijlabuttjat
    senijlla+A+Der/at+Adv: senijlat
    senijlla+A+Attr+Der/vuohta+N+Sg+Nom: senijllavuohta

  Adjective - skiermmá: # NUORRA
    skiermmá+A+Attr: skiermmá
    skiermmá+A+Sg+Nom: skiermmá
    skiermmá+A+Sg+Ine: skiermán
    skiermmá+A+Comp+Sg+Nom: skiermáp
    skiermmá+A+Superl+Sg+Nom: skiermámus

  Adjective - buorre: # NUORRA
    buorre+A+Attr: buorre 
    buorre+A+Sg+Nom: buorre 
    buorre+A+Sg+Gen: buore 
    buorre+A+Comp+Sg+Nom: buorep
    buorre+A+Superl+Sg+Nom: buoremus

  Adjective - destruktijvva: # NUORRA
    destruktijvva+A+Attr: destruktijvva 
    destruktijvva+A+Sg+Nom: destruktijvva
    destruktijvva+A+Sg+Ela: destruktijvas
    destruktijvva+A+Comp+Sg+Nom: destruktijvap
    destruktijvva+A+Superl+Sg+Nom: destruktijvamus

  Adjective - tjuoddje: # TJUODDJE
    tjuoddje+A+Attr: tjuoddjis 
    tjuoddje+A+Sg+Nom: tjuoddje 
    tjuoddje+A+Sg+Ela: tjuoddjes 
    tjuoddje+A+Comp+Sg+Nom: tjuoddjep
    tjuoddje+A+Superl+Sg+Nom: tjuoddjemus
    tjuoddje+A+Comp+Der/Dimin+Sg+Nom: tjuoddjebusj
    tjuoddje+A+Der/at+Adv: tjuoddjet
    tjuoddje+A+Comp+Der/Dimin+Der/at+Adv: tjuoddjebuttjat
    tjuoddje+A+Attr+Der/vuohta+N+Sg+Nom: tjuoddjisvuohta

  Adjective - tjuoddje: # GALLJE
    guhkke+A+Attr: tjuoddjis 
    guhkke+A+Sg+Nom: tjuoddje 
    guhkke+A+Sg+Ela: tjuoddjes 
    guhkke+A+Comp+Sg+Nom: tjuoddjep
    guhkke+A+Superl+Sg+Nom: tjuoddjemus
    guhkke+A+Comp+Der/Dimin+Sg+Nom: tjuoddjebusj
    guhkke+A+Der/at+Adv: tjuoddjet
    guhkke+A+Comp+Der/Dimin+Der/at+Adv: tjuoddjebuttjat
    guhkke+A+Attr+Der/vuohta+N+Sg+Nom: tjuoddjisvuohta

  Adjective - basske: # GALLJE
    basske+A+Attr: tjuoddjis 
    basske+A+Sg+Nom: tjuoddje 
    basske+A+Sg+Ela: tjuoddjes 
    basske+A+Comp+Sg+Nom: tjuoddjep
    basske+A+Superl+Sg+Nom: tjuoddjemus
    basske+A+Comp+Der/Dimin+Sg+Nom: tjuoddjebusj
    basske+A+Der/at+Adv: tjuoddjet
    basske+A+Comp+Der/Dimin+Der/at+Adv: tjuoddjebuttjat
    basske+A+Attr+Der/vuohta+N+Sg+Nom: tjuoddjisvuohta

  Adjective - tjábbe: # TJÁBBE
    tjábbe+A+Attr: tjáppa
    tjábbe+A+Sg+Nom: tjábbe
    tjábbe+A+Sg+Com: tjáppijn
    tjábbe+A+Comp+Sg+Nom: tjáppep
    tjábbe+A+Superl+Sg+Nom: tjáppemus
    tjábbe+A+Comp+Der/Dimin+Sg+Nom: tjáppebusj
    tjábbe+A+Comp+Der/Dimin+Der/at+Adv: tjáppebuttjat
    tjábbe+A+Comp+Der/at+Adv: tjáppebut
    tjábbe+A+Superl+Der/at+Adv: tjáppemusát
    tjábbe+A+Der/at+Adv: tjábbát
    tjábbe+A+Attr+Der/vuohta+N+Sg+Nom: tjáppavuohta

  Adjective - dádjadahtte: # SÁVADAHTTE
    dádjadahtte+A+Attr: []
    dádjadahtte+A+Sg+Nom: dádjadahtte
    dádjadahtte+A+Sg+Com: dádjadahttijn
    dádjadahtte+A+Comp+Sg+Nom: []
    dádjadahtte+A+Superl+Sg+Nom: []

  Adjective - addne: #  JUHKKE
    addne+A+Attr: addnes
    addne+A+Sg+Nom: addne
    addne+A+Comp+Sg+Nom: []
    addne+A+Superl+Sg+Nom: []
    addne+A+Comp+Der/at+Adv: []
    addne+A+Superl+Der/at+Adv: []
    addne+A+Comp+Der/Dimin+Sg+Nom: []
    addne+A+Comp+Der/Dimin+Der/at+Adv: []
    addne+A+Der/at+Adv: []
    addne+A+Attr+Der/vuohta+N+Sg+Nom: addnesvuohta

  Adjective - bårre: #  BÅRRE
    bårre+A+Attr: addnes
    bårre+A+Sg+Nom: addne
    bårre+A+Comp+Sg+Nom: []
    bårre+A+Superl+Sg+Nom: []
    bårre+A+Comp+Der/at+Adv: []
    bårre+A+Superl+Der/at+Adv: []
    bårre+A+Comp+Der/Dimin+Sg+Nom: []
    bårre+A+Comp+Der/Dimin+Der/at+Adv: []
    bårre+A+Der/at+Adv: []
    bårre+A+Attr+Der/vuohta+N+Sg+Nom: addnesvuohta

  Adjective - sárnnediddjesiehke: # SUOLASIEHKE and At(gives attribut)
    sárnnediddjesiehke+A+Attr: sárnnediddjesiek
    sárnnediddjesiehke+A+Sg+Nom: sárnnediddjesiehke
    sárnnediddjesiehke+A+Sg+Ine: sárnnediddjesiegen
    sárnnediddjesiehke+A+Comp+Sg+Nom: []
    sárnnediddjesiehke+A+Superl+Sg+Nom: []
    sárnnediddjesiehke+A+Comp+Der/Dimin+Sg+Nom: []
    sárnnediddjesiehke+A+Comp+Der/Dimin+Der/at+Adv: []
    sárnnediddjesiehke+A+Der/at+Adv: sárnnediddjesieget
    sárnnediddjesiehke+A+Attr+Der/vuohta+N+Sg+Nom: sárnnediddjesiekvuohta

  Adjective - dábbelij: # DÁBBELIJ
    dábbelij+A+Attr: dábbelij
    dábbelij+A+Sg+Nom: dábbelij
    dábbelij+A+Sg+Gen: dábbelahá
    dábbelij+A+Comp+Sg+Nom: dábbelaháp
    dábbelij+A+Superl+Sg+Nom: dábbelahámus
    dábbelij+A+Comp+Der/at+Adv: dábbelahábut
    dábbelij+A+Superl+Der/at+Adv: dábbelahámusát
    dábbelij+A+Comp+Der/Dimin+Sg+Nom: dábbelahábusj
    dábbelij+A+Comp+Der/Dimin+Der/at+Adv: dábbelahábuttjat
    dábbelij+A+Der/at+Adv: dábbelahát
    dábbelij+A+Attr+Der/vuohta+N+Sg+Nom: dábbelijvuohta

  Adjective - ekvivalænnta: # BOREÁLA
    ekvivalænnta+A+Attr: ekvivalænnta
    ekvivalænnta+A+Sg+Nom: ekvivalænnta
    ekvivalænnta+A+Sg+Com: ekvivalentajn
    ekvivalænnta+A+Comp+Sg+Nom: []
    ekvivalænnta+A+Superl+Sg+Nom: []
    ekvivalænnta+A+Comp+Der/Dimin+Sg+Nom: []
    ekvivalænnta+A+Comp+Der/Dimin+Der/at+Adv: []
    ekvivalænnta+A+Der/at+Adv: ekvivalentat
    ekvivalænnta+A+Attr+Der/vuohta+N+Sg+Nom: ekvivalænntavuohta
